【裁判字號】    95,訴,66
【裁判日期】    950125
【裁判案由】    偽造文書
【裁判全文】
臺灣臺中地方法院刑事判決                95年度訴字第66號
公  訴  人  臺灣臺中地方法院檢察署檢察官
被      告  戊○○
                    （現另案在臺灣臺中監獄執行中）
上列被告因偽造文書案件，經檢察官提起公訴（94年度偵字第
14870號），本院判決如下：
    主    文
本件免訴。
    理    由
一、公訴意旨略以：被告戊○○意圖為自己不法之所有，自民國
    九十四年二月間起至同年五月止，在白天侵入鐘秀蓉、甲○○、丙○○、乙○○之臺中縣神岡鄉等住處，竊取手機等財
    物（竊盜部分業經臺灣臺中地方法院檢察署檢察官以九十四
    年度偵字第一四八七○號不起訴處分確定），並進而利用該
    手機贓物插入自己之SIM卡撥打電話使用一個多月，嗣因機
    型已退流行，於九十四年五月十八日、同月二十七日即另行
    起意，變賣上開手機贓物，並為掩護自己身分，使用竊取來
    之甲○○駕駛執照影本，並連續在讓渡來源切結書上以偽造
    「甲○○」署押，進而以甲○○名義出賣手機贓物二支等情
    ，因認被告涉犯刑法第二百十六條、第二百十條行使偽造私
    文書、同法第二百十七條之偽造署押罪嫌。
二、按案件曾經判決確定者，應諭知免訴之判決，刑事訴訟法第
    三百零二條第一款定有明文。此係因同一案件，既經法院為
    實體上之確定判決，該被告應否受刑事制裁，即因前次判決
    而確定，不能更為其他有罪或無罪之實體上裁判。此項原則
    ，關於實質上一罪或裁判上一罪（如刑法第五十五條及第五
    十六條之犯罪），其一部事實已經判決確定者，對於構成一
    罪之其他部分，亦均應適用，此種情形，係因審判不可分之
    關係，在審理事實之法院，對於全部犯罪事實，按照刑事訴
    訟法第二百六十七條規定本應予以審判，故其確定判決之既
    判力，亦自應及於全部之犯罪事實。牽連犯係裁判上一罪，
    如其方法或結果之犯罪行為，業經判決確定，其效力當然及
    於全部，倘檢察官復就牽連犯中之方法或結果行為，重行起
    訴，即應諭知免訴之判決，不得再予論科（最高法院六十年
    臺非字第七七號判例參照）。又按犯一罪而其方法或結果之
    行為犯他罪名者，從一重處斷，刑法第五十五條定有明文，
    此為刑法有關於牽連犯之規定。依此規定，刑法上之牽連犯
    ，以犯一罪，而其方法或結果之行為犯他罪名者，即屬相當
    ，所謂方法結果，只須在客觀上犯他罪係為犯本罪之手段，
    或犯本罪之行為結果另犯他一罪名者，即屬之，不以行為人
    主觀之意思為判別標準。故牽連犯之方法行為與目的行為或
    原因行為與結果行為，如具有不可分離、直接、密切之關係
    ，即足當之；反之，若所犯二罪，僅有偶然之方法或結果之
    機會關係者，則不得謂為牽連犯。
三、經查：
(一)、本件被告戊○○為掩飾其身分，避免為警查緝，於九十四年
    三月十日，在臺中市○○市○○路二二九巷十一號住處，竊
    取其妹之男友甲○○所有之汽車駕駛執照後，於九十四年十
    七日，在上開住處，以換貼自己照片之方式，變造「甲○○
    」名義之汽車駕駛執照。嗣分別於九十四年五月七日、同年
    五月十八日、同年五月二十七日、同年六月一日、同年六月
    四日，在臺中縣豐原市○○路「國禾電訊行」，冒以「甲○○」名義，持其所變造之「甲○○」名義之汽車駕駛執照，
    在讓渡來源切結書上偽造「甲○○」之署押，將其所竊得之
    行動電話手機予以變賣乙情，業據被告於本院審理時坦承不
    諱（見本院九十五年一月十九日訊問筆錄），核與被害人甲○○於警詢、偵查中所指訴之情節相符（見臺中縣警察局豐
    原分局刑案偵查卷第二五、二六頁、臺灣臺中地方法院檢察
    署九十四年度偵字第一四八七○號偵查卷第二七、二八、二
    九頁），並有讓渡來源切結書五紙附卷可參（見臺灣臺中地
    方法院檢察署九十四年度他字第一五八八號偵查卷第二一至
    二五頁）。
(二)、被告於本院審理時供稱：伊偷行動電話手機的目的是要拿來
    變賣，但不一定偷了行動電話手機後就馬上拿去賣，如果沒
    有馬上賣的話，隔一、二天就會拿去賣等語明確（見本院九
    十五年一月十九日訊問筆錄）。而依前揭被告冒以「甲○○
    」名義所簽立之讓渡來源切結書上所載之行動電話廠牌、型
    號、手機機身序號查證，其中被告於九十四年五月十八日、
    同月二十七日所變賣之行動電話手機，分別係被害人丁○○
    、乙○○所有，而被害人丁○○所有之行動電話手機，係於
    九十四年五月十八日失竊，被害人乙○○所有之行動電話手
    機，係於九十四年五月二十五日失竊，業據被害人丁○○、
    乙○○於警詢、偵查中陳明在卷（見臺中縣警察局豐原分局
    刑案偵查卷第四三、四四、四七、四八頁、臺灣臺中地方法
    院檢察署九十四年度偵字第一四八七○號偵查卷第二八、二
    九頁），則被告於九十四年五月十八日竊取被害人丁○○所
    有之行動電話手機後，即於同日將該行動電話手機，持至「
    國禾電訊行」，冒以「甲○○」之名義簽立讓渡來源切結書
    變賣；於九十四年五月二十五日竊取被害人乙○○所有之行
    動電話手機後，即於同日將該行動電話手機，持至「國禾電
    訊行」，冒以「甲○○」之名義簽立讓渡來源切結書變賣，
    核與被告前開於本院審理時所為之陳述，其竊取行動電話後
    若未馬上出售，隔一、二日後即予以出售乙情相符。
(三)、綜上所述，被告為掩飾其身分，避免為警查緝，先行竊取被
    害人甲○○之汽車駕駛執照，隨即以換貼該汽車駕駛執照上
    照片之方式，變造「甲○○」名義汽車駕駛執照，嗣後又先
    後竊取被害人丁○○、乙○○所有之行動電話手機，於同日
    或隔二日，即持該變造「甲○○」名義汽車駕駛執照，冒以
    「甲○○」之名義，偽造「甲○○」之署押，簽立具有私文
    書性質之讓渡來源切結書，並持之向不知情之通訊行人員行
    使，則被告偽造署押、行使偽造私文書、行使變造汽車駕駛
    執照之行為，其目的在於變賣上開其所竊得之行動電話手機
    以求現，是其所犯竊盜行為，與偽造署押、行使偽造私文書
    、行使變造汽車駕駛執照等行為，實具有方法、目的之牽連
    關係，而具有不可分離之直接密切關係，而為牽連犯之裁判
    上一罪。本院於九十四年八月十一日以九十四年度中簡字第
    二二四五號就被告竊盜犯行部分判處有期徒刑四月，於九十
    四年四月一日判決確定。又本件被告竊取被害人甲○○之汽
    車駕駛執照、被害人丁○○、乙○○之行動電話手機等竊盜
    犯行，亦經臺灣臺中地方法院檢察署檢察官以該等竊盜犯行
    ，與本院九十四年度中簡字第二二四五號所判處之竊盜犯行
    ，具有連續犯裁判上一罪之關係，認為該判決效力所及，而
    以九十四年度偵字第一四八七○號為不起訴處分確定，有該
    不起訴處分書、本院九十四年度中簡字第二二四五號判決各
    乙份附卷可參（見臺灣臺中地方法院檢察署九十四年度偵字
    第一四八七○號偵查卷第十七、十八、五四頁）。是本件被
    告被訴涉犯刑法第二百十六條、第二百十條之行使偽造私文
    書、同法第二百十七條偽造署押之行為，因與竊盜行為具有
    牽連關係，應為上開竊盜確定判決之既判力所及，是揆諸前
    開法條及判例意旨，自應為免訴判決之諭知，爰不經言詞辯
    論而為判決。
據上論斷，應依刑事訴訟法第三百零二條第一款、第三百零七條
，判決如主文。
中    華    民    國    95    年    1     月    25    日
                        臺灣臺中地方法院刑事第五庭
                            審判長法  官  賴恭利
                                  法  官  林慧貞
                                  法  官  劉麗瑛
上正本證明與原本無異。
如不服本判決，應於送達後十日內向本院提出上訴狀（須附繕本
），上訴於臺灣高等法院臺中分院。
                                  書記官  游智凱
中    華    民    國    95    年    1     月    25    日


司法院資訊處製作；財團法人民間司法改革基金會備份。
